【裁判字號】    88,易,2706
【裁判日期】    890620
【裁判案由】    竊盜
【裁判全文】
臺灣桃園地方法院刑事判決                        八十八年度易字第二七六號
    公  訴  人  臺灣桃園地方法院檢察署檢察官
    被      告  戊○○
右列被告因竊盜案件，經檢察官提起公訴（八十八年度偵字第一六七三四號）及移送
併案審理（八十九年度偵字第一二三六號、八十八年度核退字第一九四五號），本院
判決如左：
    主  文
戊○○連續竊盜，處有期徒刑壹年肆月，並於刑之執行前，令入勞動場所強制工作
年。
    事  實
一、戊○○前有多次竊盜、贓物、重傷害、妨害兵役、違反麻醉藥品管理條例案件、
    逃亡（軍法）等犯罪前科，素行不良，其中於民國八十二年間因犯麻醉藥品管理
    條例及逃亡罪，經台灣高等法院以八十二年度聲字第六五九號定其應執行刑為有
    期徒刑七年五月併強制工作確定，於八十五年一月二十三日假釋出監交付保護管
    束（假釋期滿日為八十八年九月二十九日），假釋期間另犯竊盜及妨害兵役案件
    ，經本院以八十五年度易字第五四一○號合計判處有期徒刑一年四月，於八十六
    年二月二十七日發監執行，於八十七年三月二十一日執行完畢（不構成累犯），
    於八十七年三月二十二日接續執行前開撤銷假釋之殘刑三年七月二十七日，又於
    八十八年六月二十一日假釋出監，指揮書執畢日期為九十年九月十四日，現正假
    釋中，有犯罪之習慣，猶不知悔改，復意圖為自己不法之所有，基於概括犯意，
    於如附表所示時、地，竊取如附表所示之物。
二、案經桃園縣警察局平鎮分局、大溪分局分別報請台灣桃園地方法院檢察署檢察官
    偵查起訴及移送併案審理。
    理  由
一、訊據被告戊○○固坦承於如附表所示時、地進入ＥＯ─○八九二號自用小客車車
    內，惟矢口否認有何竊盜犯行，辯稱：該車係報廢車，伊當時僅進入車內乘涼，
    並未翻動車內物品，亦未竊取機車及芥菜，機車係向林傳良所借，而八十八年十
    二月一日伊只是路過菜園，進去上廁所而已云云。然查右開被告竊取ＥＯ─○八
    九二號自用小客車車財物未遂之犯罪事實，業據被害人己○○於警訊時指述綦詳
    ，另證人即桃園縣警察局平鎮分局龍岡派出所警員乙○○亦到庭證稱：「車主雖
    已將車報廢，但車主仍在使用該車，且該車外觀尚稱新穎，另車也無被貼已報廢
    車的封條。被告當日有喝酒，略有酒意。我們當日是開巡邏車巡邏，被告當時本
    來要出車子，但是看到巡邏車又縮回去。我們才查獲這個案件。當日我們覺得可
    疑，就去查看車子，看車子被翻過，被告又無法交代車子的來源，我們即找車主
    來瞭解案情。」、「（翻動情形如何？）車主的測速器、名片等物均被翻動，散
    落車內。且車主說他的測速器本放在置物箱內，我們查看卻發現他掉落在車廂的
    地板上。」等語（見本院八十九年六月八日審判筆錄），次參酌卷附上揭汽車照
    片三張所示：該車內裝及車體外觀上均屬完好整潔，車內並放置有竹片坐墊及懸
    掛有裝飾品等情，依一般社會觀念，尚難認該車係屬已不堪使用之廢棄車輛，被
    告既入內翻動財物，顯見其主觀上具有為自己不法所有之意圖，甚為明灼。又被
    告所騎乘之車號ＧＺＯ─一六○號重型機車並非林傳良借予被告騎用等情，亦據
    證人林傳良於警訊時證述無訛（見台灣桃園地方法院檢察署八十九年度偵字第一
    二三六號偵查卷林傳良八十九年一月四日警訊筆錄），而被告復未能舉證以實其
    說，參諸被告於警訊時所自承其於查獲時係以無鑰匙之方式騎乘機車，並稱該把
    鑰匙先前因跌倒而遺失，迄於本院審理時卻供稱不知以何鑰匙啟動機車，其就如
    何發動機車所供前後不一等節，足徵其所辯向他人借用云云，無非係臨訟諉責之
    詞，以求掩飾其竊車犯行。再證人甲○○於本院審理時證稱：「當日我經過我鄰
    居楊秀吉的菜園，被告拿著一把菜放在車子的前方的踏腳板上，我覺得可疑，就
    詢問被告，被告說是即指楊先生的住處說他住在那裡，我就請他騎前方，我在後
    方跟。一小段路後被告即騎向馬路的方向。」、「（是否確定當時拿菜的是在庭
    之被告？）當時菜是被告剛從菜園拿上來的，所以我十分確定就是被告。」等語
    ，按證人甲○○與被告素不相識，並無夙怨，理應無設詞攀誣被告可能，其所為
    證言應屬可信，而有其可採之處。此外，並有車籍作業系統─查詢認可資料、贓
    物領據附卷可稽，被告前揭所辯，無非事後圖卸之詞，洵不足採，本件事證明確
    ，被告犯行堪以認定。
二、核被告所為，係犯刑法第三百二十條第一項之竊盜罪、同法第三百二十條第三項
    、第一項之竊盜未遂罪。被告先後三次竊盜犯行，時間緊接，罪名與構成要件相
    同，顯係出於概括之犯意反覆為之，為連續犯，依刑法第五十六條規定，應以一
    罪論，並加重其刑。第查被告有如事實欄所載之犯罪前科與執行紀錄，此有台灣
    桃園地方法院檢察署刑案資料查註記錄表與台灣高等法院刑案被告全國前案紀錄
    表各一份存卷可按，依刑法第七十九條之一第一項規定：「二以上徒刑併執行者
    ，第七十七條所定最低應執行之期間，合併計算之。」同條第三項規定：「依第
    一項規定合併計算執行期間而假釋者，前條第一項規定之期間，亦合併計算之。
    」則在併合執行之情形，經許其假釋出獄者，其報請許可假釋所須最低應執行之
    期間，既合併計算；且假釋期間（即殘刑期間），亦合併計算之，其期間即無從
    區分，從而不論假釋出獄前所執行之期間是否已逾其中任一罪之刑期，亦不論嗣
    後其假釋有無被撤銷，在假釋期間內，均應認為尚未執行完畢。其於執行逾其中
    任一罪之刑期後五年內之假釋期間，再犯有期徒刑以上之罪者，不應論以累犯，
    最高法院八十八年七月二十日著有八十八年第四次刑事庭會議紀錄可資參照，準
    此，本件被告自難論以累犯，公訴人認被告涉犯本案犯行，係構成累犯，尚有誤
    會，併此敘明。本院審酌被告有如事實欄所載之多項犯罪前科，素行不良，且正
    值青壯年時期，本應努力開創事業，詎求財不思正道，雖受國家假釋寬典，猶不
    知遷過向善，犯罪後復飾詞卸責，顯無絲毫悔改之意，然其行竊手段尚稱平和，
    所生危害非鉅等一切情狀，酌情量處如主文所示之刑，以示懲儆。另查被告有如
    事實欄所載之不良素行紀錄，業如上述，其屢犯不改，復犯本件如上多次之普通
    竊盜之罪，足見其有犯罪之習慣，爰依竊盜犯贓物犯保安處分條例第三條第一項
    第一款規定，併予宣告於刑之執行前，令入勞動場所強制工作三年，職資矯治其
    犯罪習慣，並習得一技之長，以便爾後重返社會，適應正常社會生活。
三、公訴意旨另以：被告戊○○於八十八年十月十三日中午十二時，在桃園縣桃園市
    ○○路五一六號前，竊取張明淵所有，由丁○○所使用之車號ＯＶ─七二○三號
    自用小客車，因認其另涉犯刑法第三百二十條第一項之罪嫌，而以台灣桃園地方
    法院檢察署八十八年度偵字第一八八六六號移送本院併案審理。惟按犯罪事實應
    依證據認定之，無證據不得推定其犯罪事實，刑事訴訟法第一百五十四條定有明
    文。又認定不利於被告之事實，須依積極證據，苟積極證據不足為不利於被告事
    實之認定時，即應為有利於被告之認定，更不必有何有利之證據，最高法院三十
    年上字第八一六號著有判例可資參照。訊據被告堅決否認有何公訴人此部分所指
    竊盜犯行，而質之被害人即當日騎乘機車在後追趕竊車犯嫌之丁○○於本院審理
    時亦證稱：當日因伊車未熄火而遭人趁機竊走，伊自後追趕時，因陽光反射緣故
    ，未能看清楚竊嫌等語，且經本院當庭請其指認偷車之人是否即為在庭之被告，
    證人丁○○亦表示不能確定等語，此有本院八十九年六月八日審判筆錄一份存卷
    可按，至卷附贓物領據與車輛失竊查詢報表，至多僅能證明前揭丁○○所使用之
    車輛業已遭竊，尚難遽資為被告竊取該車之不利認定。此外，復查無其他積極證
    據，足以證明被告有何上開犯行，被告此部分犯罪尚屬不能證明，故與前開論罪
    部分不具有連續犯裁判上一罪之關係，爰退回由檢察官另為適法之處理，併此敘
    明。
據上論斷，應依刑事訴訟法第二百九十九條第一項前段，刑法第五十六條、第三百二
十條第一項、第四十七條，竊盜犯贓物犯保安處分條例第一條、第二條第四項、第三
條第一項第一款、第四條、第五條第一項前段，罰金罰鍰提高標準條例第一條前段，
判決如主文。
本案經檢察官張尹敏到庭執行職務。
中      華      民      國    八十九    年      六      月     二十     日
                                      臺灣桃園地方法院刑事第二庭
                                          法  官  陳  世  博
右正本證明與原本無異。
如不服本判決，應於判決送達後十日內，向本院提出上訴狀。
                                          書記官  楊  惠  如
中      華      民      國    八十九    年      六      月      二十七  日
刑法第三百二十條
意圖為自己或第三人不法之所有，而竊取他人之動產者，為竊盜罪，處五年以下有期
徒刑、拘役或五百元以下罰金。
附表：
編    犯罪時間         犯罪地點           犯罪行為
號    （民國）
一    八十八年十月     桃園縣平鎮市    見梁玉玲所有，現由己○○所使用之車
      二十九日凌晨     龍興里龍德路    號ＥＯ─○八九二號自用小客車停於路旁
      一時五十分許     三六巷七號前    著手潛入車內行竊財物，於翻動車內物品
                                       後，因未發現值錢物品，始未得逞，正
                                       欲下車離去之際，為執行巡邏勤務之員警
                                  發覺有異，而當場查獲在車內之戊○○。
二   八十八年十一      台北縣三峽鎮    持自備鑰匙竊取黃圓惠所有，由丙○○
     月十五日晚上      成福里成福路    所使用，車號ＧＺＯ─一六○號重型機
     九時十五分許      路口            車一部。
三   八十八年十二      桃園縣大溪鎮    戊○○騎乘車號ＧＺＯ─一六○號重型機
     月一日下午四      義和里福山一    車一部，竊取楊秀吉（起訴書誤載為宋
     時許              路二巷六號旁    逸賢）種稙之芥菜一把，為鄰人甲○○
                       菜圃            發現，旋即以行動電話報警並在後追捕，
                                       而於八十八年十二月一日下午四時三十
                                       分許，在桃園縣大溪鎮○○里○○路三
                                       段華聲電子公司旁之產業道路為警攔獲
                                       ，並扣得上揭失竊之機車。


司法院資訊處製作；財團法人民間司法改革基金會備份。
